【裁判字號】    97,交聲,69
【裁判日期】    970528
【裁判案由】    違反道路交通管理處罰條例聲明異議
【裁判全文】
臺灣雲林地方法院交通事件裁定          97年度交聲字第69號
移送機關即
原處分機關  交通部公路總局嘉義區監理所雲林監理站
異  議  人
即受處分人  甲○○
上列受處分人因違反道路交通管理處罰條例案件，對於交通部公
路總局嘉義區監理所雲林監理站民國97年3月25日所為之處分（
原處分案號：雲監裁字第裁72-GD0000000號），聲明異議，本院
裁定如下：
    主  文
異議駁回。
    理  由
一、原處分意旨略以：異議人即受處分人甲○○，於民國96年11
    月14日上午8時49分許，其所有車牌號碼DI-5226號自用小客
    車（下稱系爭車輛），在臺中市○○街，因「汽車所有人在
    道路上停放三輛以下待售車輛」之違規，為臺中市警察局第
    六分局協和派出所（下稱原舉發單位）以中市警交字第
    GD0000000 號舉發違反道路交通管理事件通知單 (下稱系爭
    通知單)， 逕行舉發。移送機關即原處分機關交通部公路總
    局嘉義區監理所雲林監理站（下稱原處分機關）以異議人違
    反道路交通管理處罰條例第57條第1 項（下述系爭裁決書誤
    載為第1 款）規定，依違反道路交通管理事件統一裁罰基準
    及處理細則第43、44、67條規定，於97年3 月25日，以雲監
    裁字第裁72-GD0000000號違反道路交通管理事件裁決書（下
    稱系爭裁決書）裁處罰鍰新臺幣（下同）2,400 元罰鍰。系
    爭裁決書於97年3 月28日送達異議人等語。
二、聲明異議意旨略以：異議人因訪友或購物，暫時將系爭車輛
    停妥於並無任何劃線之合法上述停車位置，將有「出售」字
    樣貼於車身，待訪友或購物完畢即將車駛離，並未佔用道路
    販售車輛，異議人所為應與車體廣告視為相同合法行為，爰
    提起本件異議等語。
三、按汽車駕駛人，在道路上停放待售之車輛者，處新臺幣
    2,400元以上4,800元以下罰鍰，道路交通管理處罰條例第57
    條第1項定有明文。
四、經查：
    (一)由本院向原舉發單位調取之舉發照片2張，可清楚看見異
      議人所有DI-5226號系爭車輛停放於道路旁，車子前擋風
      玻璃及左後車窗玻璃處均張貼有「自售車況棒」字樣之紅
      色紙張，其下並有可供有意洽詢購車者撕取之紙條6張（
      已撕取1張），有上開照片在卷可考。由上開各情可見，
      異議人確實是要出售系爭車輛，並將欲出售意思明確表示
      ，且提供記載相關資料之小紙條讓路過看到有意洽購者撕
      取連絡，而將上開待售之系爭車輛停放在路上。此觀異議
      人復不否認其確實將有「出售」字樣貼於系爭車輛上復如
      前述乙情益顯。
    (二)至異議人辯稱其僅因訪友或購物暫時停車時才將「出售」
      字樣貼在車上，事情處理完便離開，沒有佔用道路云云，
      惟乏證據證明，亦與其違規事實無關，均不足採。
    (三)綜上所述，異議人所為，確有在道路上停放待售車輛之行
      為，堪以認定。
五、從而本件原處分機關以異議人「汽車所有人在道路上停放待
    售車輛」之違規，援引道路交通管理處罰條例第57條第1項
    規定，裁處裁處罰鍰2,400元罰鍰，並無不當。是本件異議
    為無理由，應予駁回。
六、據上論斷，應依道路交通管理處罰條例第87條第2 項、道路
    交通案件處理辦法第19條，裁定如主文。
中    華    民    國    97    年    5     月    28    日
                  交通法庭      法  官  李貞瑩
以上正本證明與原本無異。
如不服本裁定，應於裁定送達後5 日內向本院提出抗告狀（須附
繕本）。
                                書記官  金雅芳
中    華    民    國    97    年    5     月    28    日


司法院資訊處製作；財團法人民間司法改革基金會備份。
